# ENTORNO
Se carga en entorno
```{r}
setwd("~/Desktop/FPS_proyects/clean_df_vacunas")
load("clean_workspace.RData")
renv::activate()
renv::restore()
library(ggplot2)
library(dplyr)
```
# CARGA DE DATOS
Se carga la tabla generada
```{r}
df <- readRDS("estudio_vacunas_t_final_selected.rds")
```

# LIMPIEZA DE VARIABLES
Se cuenta n los NA's

```{r}
colSums(is.na(df))
```

Se comprueba la estructura de las variables

```{r}
str(df)
```

## cod_sexo
Se convierte a factor.
```{r}
df$cod_sexo <- as.factor(df$cod_sexo)
levels(df$cod_sexo)
table(df$cod_sexo)
```

## desc_sexo
Se revisan los levels
```{r}
levels(df$desc_sexo)
table(df$desc_sexo)
```

Se eliminan los no usados
```{r}
df$desc_sexo <- droplevels(df$desc_sexo)
levels(df$desc_sexo)
table(df$desc_sexo)
```

## cod_municipio
Se comprueba si se repite algún código
```{r}
# Filtrar los valores duplicados
table(df$cod_municipio[df$cod_municipio <= 0])

# TODO ¿que hacer con los casos en los que el codigo del municipio es
```

## desc_municipio
Comprobamos cadenas erroneas
```{r}
# Convert "NA", "", and " " strings to NA
df$desc_municipio[df$desc_municipio == "NA" | df$desc_municipio == "" | trimws(df$desc_municipio) == ""] <- NA

# Check the number of NA values
sum(is.na(df$desc_municipio))
```
No hay Na's tampoco cadenas mal codificadas como Na's

## fec_fallecimiento
```{r}
# TODO convertir los que no tienen fecha de fallecimiento (no han muerto) a NA y crear una nueva variable
# fec_fallecimiento_bin con 0 si no mueren y 1 si tiene

# fehcas inferiores a 2019
print(table(df$fec_fallecimiento[df$fec_fallecimiento<=20190101]))

# fehcas superiores a 2023 para posibles fallos de codificación
print(table(df$fec_fallecimiento[df$fec_fallecimiento>=20230101]))
```

## age
```{r}
# Se hace una sumarry
summary(df$age)

# Se hace un boxplot, hay outliers
boxplot(df$age)

# Calcular el rango intercuartílico
Q1 <- quantile(df$age, 0.25)
Q3 <- quantile(df$age, 0.75)
IQR <- Q3 - Q1

# Calcular los límites para outliers
limite_inferior <- Q1 - 1.5 * IQR
limite_superior <- Q3 + 1.5 * IQR

# Identificar outliers
outliers <- df$age[df$age < limite_inferior | df$age > limite_superior]

print(limite_inferior)
print(limite_superior)
print(paste("Hay en total", length(outliers), "outliers"))
```

Se eliminan los outliers
```{r}
# TODO se eliminan los outliers a partir del limite superior
```


#GUARDADO
```{r}
renv::snapshot()
renv::deactivate()
save.image('clean_workspace.RData')
```

